【裁判字號】    98,小上,15
【裁判日期】    980430
【裁判案由】    清償信用卡消費款
【裁判全文】
臺灣臺南地方法院民事裁定              98年度小上字第15號
上  訴  人  甲○○
被上訴人    臺北富邦商業銀行股份有限公司
法定代理人  乙○○
上列當事人間請求清償信用卡消費款事件，上訴人對於中華民國
98年2月27日臺灣臺南地方法院新市簡易庭98年度新小字第57號
第一審判決提起上訴，經本院裁定如下：
    主  文
上訴駁回。
第二審訴訟費用新臺幣壹仟伍佰元由上訴人負擔。
    事實及理由
一、按對於小額程序之第一審裁判之上訴，非以其違背法令為理
    由，不得為之，又上訴狀應記載上訴理由，並表明原判決所
    違背之法令及其具體內容，依訴訟資料可認為原判決有違背
    法令之具體事實，民事訴訟法第436條之24第2項及第436條
    之25分別定有明文。且依同法第436條之32準用同法第468條
    之規定，判決不適用法規或適用不當者，為違背法令。而判
    決有同法第469條第1款至第5款情形之一者，為當然違背法
    令。是當事人對於小額程序之第一審判決提起上訴，如依民
    事訴訟法第468條規定，以第一審判決有不適用法規或適用
    法規不當為理由時，其上訴狀或理由書應有具體之指摘，並
    揭示該法規之條項或其內容。若係成文法以外之法則，應揭
    示該法則之旨趣。倘為司法院解釋或最高法院之判例，則應
    揭示該判解之字號或其內容。如以民事訴訟法第469條第1款
    至第5款所列情形為理由時，其上訴狀或理由書，應揭示合
    於該條款之事實。上訴狀或理由書如未依此項方法表明，或
    其所表明者，顯與上開法條規定之情形不相合時，即難認為
    已對第一審判決之違背法令有具體之指摘，其上訴自難認為
    合法。又上訴理由如僅引用原審判決時之攻擊防禦方法，應
    認為未對原審判決有何具體之指摘，不得謂已合法表明上訴
    理由，其上訴亦難認為合法。
二、本件上訴意旨略以：上訴人對該筆債權數額原有爭議，於原
    審調查時，曾提出請求被上訴人所核計之利息、手續費、違
    約金等之依據從何而來？請其提供證明文件，但被上訴人未
    能提出供上訴人核對，令上訴人難以甘服。被上訴人歷年來
    浮報上訴人之債權，尤以利息、手續費、違約金等各項名目
    ，加以灌水，其數額與實際債權相距約新台幣（下同）一萬
    元，上訴人亦曾請求被上訴人詳列債權數額之計算來源及方
    式而遭拒，因而認定該項有審究之必要。為此聲明：原判決
    廢棄並確認債權數額。
三、經查，本件被上訴人請求上訴人給付之訴訟標的金額為53,2
    57元，其訴訟標的金額在10萬元以下，自應適用民事訴訟法
    第436條之8小額訴訟程序之規定，則依同法第436條之24第2
    項、第436條之25、第471條第1項規定，非以其違背法令為
    理由不得上訴，且須記載上訴理由，或於提起上訴後20日內
    表明原判決所違背之法令及其具體內容，始合上訴程式。本
    件上訴人對於原判決提起上訴，然上訴人於原審並未對系爭
    債權數額爭執，亦未請求調查利息、手續費及違約金，此經
    本院調閱原審卷查明屬實。原審就本件訴訟業已依法斟酌判
    斷並取捨證據及認定事實，上訴人猶指摘其不當，然未具體
    指明原判決有何違背法令之內容及其事實，難認上訴人已對
    原判決如何違背法令有何具體指摘。揆諸上開說明，應認其
    上訴為不合法，應予駁回。又本件小額事件之上訴既經駁回
    ，第二審訴訟費用1,500元（即第二審裁判費）應由敗訴之
    上訴人負擔，爰確定如主文第2項所示。
四、據上論結，本件上訴為不合法，依民事訴訟法第436條之24
    第2項、第436條之32第1項、第2項、第444條第1項前段、第
    95條、第78條、第436條之19第1項，裁定如主文。
中    華    民    國    98    年    4     月    30    日
                  民事第三庭    審判長法  官  高榮宏
                                      法  官  林福來
                                      法  官  黃莉莉
以上正本證明與原本無異。
本裁定不得抗告。
中    華    民    國    98    年    4     月    30    日
                                      書記官  陳著振


司法院資訊處製作；財團法人民間司法改革基金會備份。
